# 请问有经验的朋友发行人的母公司报告可以出单体报告吗？

提问人：ygdkbhzms 时间：2020-05-24 09:20:00
IPO申报时需要提交其母公司的基本情况，因为母公司还有其他子公司，这个母公司的报告可以出单体报告吗？

回答人：chenyiwei
一般要求合并财务报表审计报告。由于发行人的母公司通常为规模很大的企业集团，因此仅出具个别报表的审计报告无实际意义。